【裁判字號】    92,上易,831
【裁判日期】    921008
【裁判案由】    竊盜
【裁判全文】
臺灣高等法院臺南分院刑事判決              九十二年度上易字第八三一號    Ｇ
      上  訴  人
      即  被  告  甲  ○  ○
右上訴人因竊盜案件，不服臺灣臺南地方法院九十一年度易字第一三九四號中華民國
九十二年六月十二日第一審判決（起訴案號：臺灣臺南地方法院檢察署九十一年度偵
字第九四二八號），提起上訴，本院判決如左：
      主      文
上訴駁回。
      事      實
一、甲○○曾因竊盜罪，於民國（下同）八十六年、八十七年間，各經臺灣臺南地方
    法院判處有期徒刑十月、四月確定，分別於八十七年九月三十日、九十一年一月
    二十九日執行完畢，詎其仍不知悔悟，與曾秀琴（本件共同竊盜案，業經原審判
    處拘役肆拾日確定在案）共同基於意圖為自己不法所有犯意之聯絡，於九十一年
    九月四日凌晨零時許（起訴書誤載為同日六時三十分許），在臺南縣麻豆鎮大埕
    里二十四號走廊，由曾秀琴在旁把風，甲○○下手竊取乙○○所有車牌號碼ＭＰ
    Ｄ─九三六號之機車一輛，得手後，由甲○○騎該機車載曾秀琴離去，嗣於九十
    一年九月六日凌晨一時五十分，甲○○駕駛該機車載曾秀琴行經臺南縣下營鄉賀
    建村洲仔往火燒珠農路時，為警查獲。
二、案經臺南縣警察局麻豆分局報請臺灣臺南地方法院檢察署檢察官偵查起訴。
    理      由
一、訊據上訴人即被告甲○○與已判決確定之共同被告曾秀琴於原審審理時均坦承於
    右揭時間、地點竊取被害人乙○○所有車牌號碼ＭＰＤ─九三六號機車一輛之事
    實不諱（見偵查卷第十六頁、第十七頁，原審卷第一五七頁），核與被害人乙○
    ○在警詢中指訴失竊之情節大致相符（警卷第一頁背面），且有被害人申報失竊
    該機車之「車輛竊盜、車牌失竊資料個別查詢報表─查詢車輛認可資料」及行車
    執照各一紙（警卷第十六、十七頁）在卷可佐，及為警查扣被告所竊機車之扣押
    書一紙（警卷第十九頁）、將該機車發還被害人之贓物認領保管單一紙（警卷第
    二十頁）在卷可資佐證，足徵被告甲○○於原審之自白與共同被告曾秀琴之供述
    相符，自可採為證據，雖被告甲○○於本院審理中復辯稱「是警察叫我替曾秀琴
    承擔本件的」云云。惟被告甲○○於原審已供承「我承認犯罪。偷竊當天我和曾
    秀琴都有互相換騎搭載，被害人的機車鑰匙並未拔下，我和曾秀琴就將機車騎走
    」等情甚詳在卷足稽（見原審九十二年五月二十九日審理筆錄），因而被告甲○
    ○已於警訊、偵查及原審坦承甚詳，其復於本院審理中否認上開竊盜犯行，顯係
    飾卸之詞，不足採信，本件事證明確，被告甲○○之竊盜犯行，均堪以認定。
二、核被告甲○○意圖為自己不法之所有，而竊取他人之財物，所為係犯刑法第三百
    二十條第一項之竊盜罪。被告甲○○與已判決確定之共同被告曾秀琴二人間，有
    犯意聯絡，行為分擔，應論以共同正犯。查被告甲○○曾因竊盜罪，於八十六年
    、八十七年間，各經原審判處有期徒刑十月、四月確定，分別於八十七年九月三
    十日、九十一年一月二十九日執行完畢，有臺灣高等法院被告全國前案紀錄表一
    份在卷可按，其於有期徒刑執行完畢後五年以內再犯本件有期徒刑以上本罪，為
    累犯，依刑法第四十七條規定，加重其刑。
三、原審適用刑法第二十八條、第三百二十條第一項、第四十七條、第四十一條第一
    項前段，罰金罰鍰提高標準條例第一條前段、第二條之規定，並參酌被告甲○○
    前有二次竊盜犯罪前科，素行不佳，猶不知檢點，再犯本案，可見其並無警愓悔
    改之心，及其犯罪之動機、目的、手段、竊得財物非鉅等一切情狀，量處有期徒
    刑陸月，並諭知易科罰金之折算標準，以資懲儆。本院經核其認事用法，均無不
    當，量刑亦稱妥適。被告上訴意旨，猶執前詞，否認犯罪，為無理由，應予駁回
    。
據上論斷，應依刑事訴訟法第三百六十八條，判決如主文。
本案經檢察官李傳來到庭執行職務。
中    華    民    國      九十二      年      十      月      八        日
                                  臺灣高等法院臺南分院刑事第五庭
                                      審判長法官  楊    明    章
                                            法官  戴    勝    利
                                            法官  顏    基    典
右正本證明與原本無異。
不得上訴。
                                      法院書記官  呂    嘉    文
中    華    民    國      九十二      年      十      月      九        日
附錄本案論罪科刑法條全文：
刑法第三百二十條第一項：
意圖為自己或第三人不法之所有，而竊取他人之動產者，為竊盜罪，處五年以下有期
徒刑、拘役或五百元以下罰金。


司法院資訊處製作；財團法人民間司法改革基金會備份。
